【裁判字號】    99,家聲,245
【裁判日期】    990408
【裁判案由】    大陸地區判決聲請承認之裁定
【裁判全文】
臺灣高雄地方法院民事裁定             99年度家聲字第245號
聲  請  人  甲○○
代  理  人  丙○○
相  對  人  乙○○
上當事人間請求認可大陸地區離婚判決事件，本院裁定如下：
    主      文
認可大陸地區福建省平潭縣人民法院西元二○○九年七月二十日
（2009）嵐民初字第135號民事確定判決。
程序費用新臺幣壹仟元由相對人負擔。
    事實及理由
一、按在大陸地區作成之文書，經行政院設立或指定之機構或委
    託之民間團體驗證者，推定為真正；又在大陸地區作成之民
    事確定判決、民事仲裁判斷，不違背臺灣地區公共秩序或善
    良風俗者，得聲請法院裁定認可；前開規定，以在臺灣地區
    作成之民事確定裁判、民事仲裁判斷，得聲請大陸地區法院
    裁定認可或為執行名義者，始適用之，臺灣地區與大陸地區
    人民關係條例第7 條、第74條第1 項、第3 項分別定有明文
    。
二、本件聲請意旨略以：聲請人甲○○與相對人乙○○原係夫妻
    ，因感情破裂，業經福建省平潭縣人民法院判決離婚確定，
    並經財團法人海峽交流基金會驗證屬實，爰依臺灣地區與大
    陸地區人民關係條例第74條第1 項規定聲請裁定認可等語，
    並提出戶籍謄本、財團法人海峽交流基金會民國99年3 月18
    日（99）核字第029947號證明、委託書、福建省福州市公證
    處（2010）榕公證內民字第2115號委託書公證書、財團法人
    海峽交流基金會民國99年3 月22日（99）核字第030811號證
    明、福建省平潭縣人民法院西元2009年7 月20日（2009）嵐
    民初字第135 號民事判決書影本、福建省平潭縣公證處西元
    2010 年2月22日（2010）嵐證內字第0261號公證書、財團法
    人海峽交流基金會民國99年3 月22日（99）核字第030813號
    證明、福建省平潭縣人民法院西元2009年12月11日生效證明
    書影本、福建省平潭縣公證處西元2010年2 月22日（2010）
    嵐證內字第0262號公證書等各1 份為證。
三、經查，聲請人主張之上開事實，業據聲請人提出上開文件為
    證，堪信為真實。本院審酌上開判決書內容，係以原、被告
    經福建省平潭縣人民法院判決不准離婚後仍然互不履行夫妻
    義務，可以認定兩造夫妻感情確已破裂為據，准予判決兩造
    離婚，與我國民法第1052條第2 項之離婚重大事由相當，經
    核其判決內容亦與臺灣地區之公共秩序或善良風俗並無相違
    ；又大陸地區業於民國87年1 月15日通過「最高人民法院關
    於人民法院認可台灣地區有關法院民事判決的規定」，並自
    同年5 月26日起施行，嗣在臺灣地區作成之民事確定裁判，
    已得依該規定聲請大陸地區法院裁定認可，故應認聲請人之
    聲請於法有據，應予認可。
四、依非訟事件法第21條第2 項、第24條第1 項，民事訴訟法第
    95條、第78 條，裁定如主文。
中    華    民    國    99    年    4    月    8    日
                  家事法庭    法  官   劉建利
以上正本係照原本作成。
如對本裁定抗告須於裁定送達後10日內向本院提出抗告狀。
中    華    民    國    99    年    4    月    8    日
                              書記官   張金蘭

司法院資訊處製作；財團法人民間司法改革基金會備份。
